<?xml version='1.0' encoding='utf-8'?>
<verb default="dópáil" disambig="">
  <verbalNoun default="dópáil" />
  <verbalAdjective default="dópáilte" />
  <tenseForm default="dópáil" tense="Past" dependency="Indep" person="Base" />
  <tenseForm default="dópálamar" tense="Past" dependency="Indep" person="Pl1" />
  <tenseForm default="dópáladar" tense="Past" dependency="Indep" person="Pl3" />
  <tenseForm default="dópáladh" tense="Past" dependency="Indep" person="Auto" />
  <tenseForm default="dópáil" tense="Past" dependency="Dep" person="Base" />
  <tenseForm default="dópálamar" tense="Past" dependency="Dep" person="Pl1" />
  <tenseForm default="dópáladar" tense="Past" dependency="Dep" person="Pl3" />
  <tenseForm default="dópáladh" tense="Past" dependency="Dep" person="Auto" />
  <tenseForm default="dópáladh" tense="PastCont" dependency="Indep" person="Base" />
  <tenseForm default="dópálainn" tense="PastCont" dependency="Indep" person="Sg1" />
  <tenseForm default="dópáilteá" tense="PastCont" dependency="Indep" person="Sg2" />
  <tenseForm default="dópálaimis" tense="PastCont" dependency="Indep" person="Pl1" />
  <tenseForm default="dópálaidís" tense="PastCont" dependency="Indep" person="Pl3" />
  <tenseForm default="dópáiltí" tense="PastCont" dependency="Indep" person="Auto" />
  <tenseForm default="dópáladh" tense="PastCont" dependency="Dep" person="Base" />
  <tenseForm default="dópálainn" tense="PastCont" dependency="Dep" person="Sg1" />
  <tenseForm default="dópáilteá" tense="PastCont" dependency="Dep" person="Sg2" />
  <tenseForm default="dópálaimis" tense="PastCont" dependency="Dep" person="Pl1" />
  <tenseForm default="dópálaidís" tense="PastCont" dependency="Dep" person="Pl3" />
  <tenseForm default="dópáiltí" tense="PastCont" dependency="Dep" person="Auto" />
  <tenseForm default="dópálann" tense="PresCont" dependency="Indep" person="Base" />
  <tenseForm default="dópálaim" tense="PresCont" dependency="Indep" person="Sg1" />
  <tenseForm default="dópálaimid" tense="PresCont" dependency="Indep" person="Pl1" />
  <tenseForm default="dópáiltear" tense="PresCont" dependency="Indep" person="Auto" />
  <tenseForm default="dópálann" tense="PresCont" dependency="Dep" person="Base" />
  <tenseForm default="dópálaim" tense="PresCont" dependency="Dep" person="Sg1" />
  <tenseForm default="dópálaimid" tense="PresCont" dependency="Dep" person="Pl1" />
  <tenseForm default="dópáiltear" tense="PresCont" dependency="Dep" person="Auto" />
  <tenseForm default="dópálfaidh" tense="Fut" dependency="Indep" person="Base" />
  <tenseForm default="dópálfaimid" tense="Fut" dependency="Indep" person="Pl1" />
  <tenseForm default="dópálfar" tense="Fut" dependency="Indep" person="Auto" />
  <tenseForm default="dópálfaidh" tense="Fut" dependency="Dep" person="Base" />
  <tenseForm default="dópálfaimid" tense="Fut" dependency="Dep" person="Pl1" />
  <tenseForm default="dópálfar" tense="Fut" dependency="Dep" person="Auto" />
  <tenseForm default="dópálfadh" tense="Cond" dependency="Indep" person="Base" />
  <tenseForm default="dópálfainn" tense="Cond" dependency="Indep" person="Sg1" />
  <tenseForm default="dópálfá" tense="Cond" dependency="Indep" person="Sg2" />
  <tenseForm default="dópálfaimis" tense="Cond" dependency="Indep" person="Pl1" />
  <tenseForm default="dópálfaidís" tense="Cond" dependency="Indep" person="Pl3" />
  <tenseForm default="dópálfaí" tense="Cond" dependency="Indep" person="Auto" />
  <tenseForm default="dópálfadh" tense="Cond" dependency="Dep" person="Base" />
  <tenseForm default="dópálfainn" tense="Cond" dependency="Dep" person="Sg1" />
  <tenseForm default="dópálfá" tense="Cond" dependency="Dep" person="Sg2" />
  <tenseForm default="dópálfaimis" tense="Cond" dependency="Dep" person="Pl1" />
  <tenseForm default="dópálfaidís" tense="Cond" dependency="Dep" person="Pl3" />
  <tenseForm default="dópálfaí" tense="Cond" dependency="Dep" person="Auto" />
  <moodForm default="dópáladh" mood="Imper" person="Base" />
  <moodForm default="dópálaim" mood="Imper" person="Sg1" />
  <moodForm default="dópáil" mood="Imper" person="Sg2" />
  <moodForm default="dópálaimis" mood="Imper" person="Pl1" />
  <moodForm default="dópálaigí" mood="Imper" person="Pl2" />
  <moodForm default="dópálaidís" mood="Imper" person="Pl3" />
  <moodForm default="dópáiltear" mood="Imper" person="Auto" />
  <moodForm default="dópála" mood="Subj" person="Base" />
  <moodForm default="dópálaimid" mood="Subj" person="Pl1" />
  <moodForm default="dópáiltear" mood="Subj" person="Auto" />
</verb>
